# 请教陈版，关于股份支付

提问人：peachhh 时间：2019-05-22 11:16:23
陈版好，有个案例我们判断满足准则股份支付的要求，主体不负有结算义务，是以权益结算的股份支付。但是股东和员工的代持协议中约定，员工不享有股份相关的表决权，但享有除表决权之外的其他股东权利和义务。
因为表决权也是股东的核心权利之一，想请教下这种情况下，限制员工持有股份上的表决权，会对股份支付以及股份支付的类型判断产生影响吗？谢谢！

回答人：chenyiwei
仅仅是在等待期内限制员工持有股份上的表决权，不会对是否构成股份支付以及股份支付的类型判断产生影响。只要在等待期满后员工可以获得其被授予的股份上的完整权利，特别是享有或承担股份公允价值变动的风险和收益，则不影响其构成股份支付的判断。

提问人：peachhh 时间：2019-05-23 10:10:50
谢谢陈老师！
这个案例中，无论是等待期还是取得股权后，员工始终都是不享有股份上的表决权的。
您提到的”特别是享有或承担股份公允价值变动的风险和收益 “，是否可以理解为，即使员工始终不享有股份上的表决权，但只要享有或承担股份公允价值变动的风险和收益，即符合股份支付的基本定义，就仍然是股份支付？

回答人：chenyiwei
是。典型例子是现金结算股份支付中的股份增值权。没有实体股份对应（自然也不涉及表决权问题），仅仅是按虚拟股份的增值额取得对应金额的现金。

提问人：peachhh 时间：2019-05-23 10:23:00
陈老师，还想继续请教下：
（ 1 ）如果协议中约定，员工在转让股权时，股东有优先购买权，转让价格按前月报表净资产计算。如果股东不愿意购买的，员工有权向股东以外的人转让。这条是否可以理解成，在员工转让股权时，上述约定只是给公司股东的一项优先购买权，更像是一项保护性权利，而并不代表股东有法定或推定的回购义务？
（ 2 ）如果协议约定员工如果出现死亡、身故、为竞争对手工作或者故意损害公司利益等情形，应当员工持有的股份转让给股东，赎回价格为乙方行权对价。这条约定是否也是一项保护性权利，并不意味着股东的法定回购义务？
上述两个约定是否不影响员工仍然享有和承担股份公允价值的风险和收益，因此不影响原有的股份支付结论的判断？
谢谢陈老师！

回答人：chenyiwei
回购价格为被投资公司净资产，不能理解为公允价值。